# Gruppmöte 22/11-22

Närvarande: Danne, Sara, Jakob, Olliver

Vid pennan: Danne

## Varvet runt

### Danne och Patrik (visa alla challenges:

Har experimenterat med ett statiskt “kort” för att kolla så att all data från API kan användas med hjälp av JS. Danne och Patrik har haft helt skilda dygnstider, vilket gjort det lite svårt att synkronisera arbetet. Påbörjade först igår uppbyggnad av dynamisk HTML. Det går framåt, men sakta.  
Behöver lite hjälp för att komma vidare.

### Jakob och Olliver (modalen):

Det går framåt. Har skrivit JS så att HTML kommer upp i modalen. Har även skrivit lite CSS. Behöver lite hjälp med att spara variabler från formulär.

### Sara (filter):

Sara är helt klar med filter-delen. Har också förberett för att Danne och Patrik blir klara med sin del.

## Tankar och ideer:

Kanske ska vi ha en gemensam funktion som hämtar data från API. Det är bara Sara, Danne och Patrik som behöver den, så Sara och Danne pratar vidare om det efter gruppmötet.

## Övrigt:

Dags att börja tänka på Pull Request och få det gjort. Det ligger på var och en att ombesörja det.

Hur gör vi med JS-filer, ska vi sammanfoga de? Vi kör vidare med separata filer tills vidare och ser om vi har tid att pilla med det i slutet.

## Nästa träff fredag 25/11:

Titta på samkörning av delarna, bra om grunderna är klara då.

Felsökning bör vi också titta på, eller lägga upp en plan för. Vi sitter tillsammans heldag på måndag (28/11) för vidare arbete och handledning.
